【裁判字號】    89,台非,91
【裁判日期】    890420
【裁判案由】    違反動產擔保交易法
【裁判全文】
最高法院刑事判決                                  八十九年度台非字第九一號
    上訴人  最高法院檢察署檢察總長
    被  告  甲○○
右上訴人因南紡企業股份有限公司自訴被告違反動產擔保交易法案件，對於台灣台南
地方法院中華民國八十八年十月十一日第一審確定判決（八十八年度自字第二四八號
），認為違法，提起非常上訴，本院判決如左：
    主  文
原判決關於違背法令部分撤銷。
    理  由
非常上訴理由稱：「一按判決不適用法則或適用法則不當者，為違背法令，刑事訴訟
法第三百七十八條定有明文。又受二年以下有期徒刑、拘役或罰金之宣告，而未曾受
有期徒刑以上刑之宣告，或前受有期徒刑以上刑之宣告，執行完畢或赦免後五年以內
未受有期徒刑以上刑之宣告，認為以暫不執行為當者得宣告緩刑，刑法第七十四條亦
有明文。經查本案被告於八十七年九月間因妨害家庭案件，經台灣嘉義地方法院於八
十八年四月十九日，以八十七年度易字第一三八○號判處有期徒刑五月確定在案，此
有台南地方法院檢察署刑案資料查註紀錄表、及該案判決書可稽。詎被告甲○○復於
八十七年十一月間，再犯違反動產擔保交易法之罪，原審法院不察，竟判處拘役五十
九日，並罔顧被告曾受有期徒刑五月之判決，宣告緩刑二年，揆諸上開說明，顯有判
決適用法則不當之違法。二案經確定，應依刑事訴訟法第四百四十一條、第四百四十
三條提起非常上訴，以資糾正。」等語。
本院按判決不適用法則或適用不當者，為違背法令，刑事訴訟法第三百七十八條定有
明文。而刑法第七十四條所規定，得宣告緩刑者，以未曾受有期徒刑以上刑之宣告，
或前受有期徒刑以上刑之宣告，執行完畢或赦免後，五年以內未曾受有期徒刑以上刑
之宣告為要件。是凡在判決前已經受有期徒刑以上刑之宣告確定者，即不合於緩刑條
件，至於前之宣告刑已否執行，以及被告犯罪時間或前或後，在所不問，因而前已因
其他犯罪受有期徒刑之宣告確定，即不得宣告緩刑。本件被告甲○○於民國八十七年
九月間因妨害家庭罪，經台灣嘉義地方法院於八十八年三月十一日以八十七年度易字
第一三八○號刑事判決判處有期徒刑伍月，如易科罰金，以三百元折算一日，並於同
年四月十九日確定，有該判決書及台灣台南地方法院檢察署刑案資料查註紀錄表可稽
。則被告於八十七年十一月間所犯違反動產擔保交易法之罪，原審法院於八十八年十
月十一日以八十八年度自字第二四八號刑事判決，判處拘役五十九日，如易科罰金，
以三百元折算一日時，因被告前已受有期徒刑之宣告確定，即不合於緩刑之條件，依
法自不得予以宣告緩刑。乃原審法院仍併予宣告緩刑二年。該判決關於宣告緩刑部分
，自屬違背法令。案經確定，非常上訴意旨執以指摘，洵有理由。惟原判決尚非不利
於被告，應由本院將原判決關於違背法令部分撤銷，以資糾正。
據上論結，應依刑事訴訟法第四百四十七條第一項第一款前段，判決如主文。
中      華      民      國    八十九    年      四      月     二十     日
                              最高法院刑事第五庭
                                  審判長法官  董  明  霈
                                        法官  丁  錦  清
                                        法官  林  茂  雄
                                        法官  王  居  財
                                        法官  張  祺  祥
      右正本證明與原本無異
                                              書  記  官
中      華      民      國    八十九    年      四      月    二十八    日


司法院資訊處製作；財團法人民間司法改革基金會備份。
